臺灣彰化地方法院刑事判決　　　　　　　96年度訴字第1478號
公　訴　人　臺灣彰化地方法院檢察署檢察官
被　　　告　甲○○
　　　　　　　　　　（另案羈押在臺灣彰化看守所）
上列被告因違反槍砲彈藥刀械管制條例案件，經檢察官提起公訴
（96年度偵字第6861號），本院依簡式審判程序審理判決如下：
    主    文
甲○○未經許可，持有子彈，處有期徒刑肆月，併科罰金新臺幣
貳萬元，有期徒刑如易科罰金，以新臺幣壹仟元折算壹日，罰金
如易服勞役，以新臺幣壹仟元折算壹日，扣案具殺傷力之改造子
彈貳拾肆顆均沒收。
    事    實
一、甲○○明知可發射子彈具有殺傷力之改造子彈，屬違禁物，
    非經主管機關許可，不得持有，竟基於持有具殺傷力之改造
    子彈之犯意，於民國96年7 月4 日上午9 時許，在位於彰化
    縣彰化市○○路○ 段518 巷巷口之「OK便利超商」前，向真
    實姓名、年籍不詳，綽號「東佑」之成年男子，以每顆新臺
    幣（下同）300 元價格，購入具有殺傷力之改造子彈35顆（
    非制式子彈，由金屬彈殼組合直徑8.9 ±0.5mm 金屬彈頭而
    成，經採樣試射，其中11顆可擊發，認均具殺傷力，起訴書
    誤載為36顆），而自斯時起，未經許可持有之。嗣於96 年7
    月18日晚上8 時40分許，在彰化縣彰化市○○路○ 段與自由
    街路口前，因另案經臺灣彰化地方法院檢察署通緝，為警盤
    查、扣得上開子彈，始悉上情。
二、案經彰化縣警察局彰化分局報請臺灣彰化地方法院檢察署檢
    察官偵查起訴。
    理    由
一、除被告所犯為死刑、無期徒刑、最輕本刑為3 年以上有期徒
    刑之罪或高等法院管轄第1 審案件者外，於前條第1 項程序
    進行中，被告先就被訴事實為有罪之陳述時，審判長得告知
    被告簡式審判程序之旨，並聽取當事人、代理人、辯護人及
    輔佐人之意見後，裁定進行簡式審判程序，刑事訴訟法第27
    3 條之1 第1 項、第284 條之1 分別定有明文。本件被告甲
    ○○所涉係死刑、無期徒刑、最輕本刑為3 年以上有期徒刑
    之罪或高等法院管轄第1 審案件以外之罪，並於本院行準備
    程序時就被訴事實為有罪之陳述，本院合議庭依前揭規定，
    經評議結果，裁定改由受命法官獨任行簡式審判程序，合先
    敘明。
二、上開事實，業據被告甲○○於警詢、偵訊、本院準備程序及
    審理時均坦承不諱（見臺灣彰化地方法院檢察署96年度偵字
    第6861號卷第4-7 、25、26頁，本院96年度訴字第1478號卷
    第15、21-23 頁），並有照片1 張附卷可稽（見臺灣彰化地
    方法院檢察署96年度偵字第6861號卷第17頁），及前開子彈
    36 顆 扣案可佐（見臺灣彰化地方法院檢察署96年度偵字第
    6861號卷第12頁），堪認屬實。又被告原購入之改造子彈為
    36顆，均經扣案送內政部警政署刑事警察局鑑定結果，認：
    送鑑子彈36顆，非制式子彈，由金屬彈殼組合直徑8.9 ±0.
    5mm 金屬彈頭而成，經採樣12顆試射，其中11顆可擊發，認
    具殺傷力，其中1 顆無法擊發，認不具殺傷力等情，有該局
    96年8 月9 日刑鑑字第0960116341號槍彈鑑定書1 份附卷足
    憑（見臺灣彰化地方法院檢察署96年度偵字第6861號卷第30
    -32 頁）。足認本件事證已臻明確，被告犯行洵堪認定。起
    訴意旨認扣案改造子彈36顆均具殺傷力，容有誤會，附此敘
    明。
三、核被告甲○○所為，係犯槍砲彈藥刀械管制條例第12 條第4
    項之未經許可，持有子彈罪。按非法持有、寄藏、出借槍砲
    彈藥刀械等違禁物，所侵害者為社會法益，如所持有、寄藏
    或出借客體之種類相同（如同為手槍，或同為子彈者），縱
    令同種類之客體有數個（如數支手槍、數顆子彈），仍為單
    純一罪，不發生想像競合犯之問題（最高法院82年度臺上字
    第5303號判決要旨可資參照），查被告同時持有可發射子彈
    具有殺傷力之改造子彈35顆，依前開判決意旨，應僅分別成
    立單純一未經許可持有具有殺傷力之子彈罪，而不以其所持
    有之改造子彈數量而成立數罪。爰審酌被告未曾經法院判決
    有罪確定之素行，有臺灣高等法院被告前案紀錄表及臺灣彰
    化地方法院檢察署刑案資料查註紀錄表各1 份在卷可參，犯
    罪之動機、目的、手段，及具有殺傷力之子彈係屬高度危險
    之物品，被告持有上開子彈之數量非少，對於社會安定及人
    民安居樂業之期待均有重大之危害，惟念其犯後自始坦承犯
    行，態度尚佳等一切情狀，量處如主文所示之刑，並就有期
    徒刑部分，諭知易科罰金之折算標準，且就罰金部分，諭知
    易服勞役之折算標準。末本件被告犯罪時間係在96年4 月24
    日以後，並不符合中華民國96年罪犯減刑條例所定之減刑要
    件，尚無依該條例規定予以減刑之餘地。
四、扣案具殺傷力之改造子彈24顆（非制式子彈，由金屬彈殼組
    合直徑8.9 ±0.5mm 金屬彈頭而成），屬違禁物，應依刑法
    第38條第1 項第1 款規定宣告沒收之。至扣案之改造子彈12
    顆（非制式子彈，由金屬彈殼組合直徑8.9 ±0.5mm 金屬彈
    頭而成，其中11顆可擊發，認具殺傷力，其中1 顆不可擊發
    ，認不具殺傷力），已經內政部警政署刑事警察局於鑑定時
    試射，有前揭該局之鑑定書1 份在卷可考，因子彈經試射後
    彈殼與彈頭已分離，已失子彈之外形及功能，不再具有殺傷
    力，均非屬違禁物，爰均不併予沒收。
據上論斷，應依刑事訴訟法第273 條之1第1項、第299條第1項前
段，槍砲彈藥刀械管制條例第12條第4 項，刑法第11條前段、第
41條第1 項前段、第42條第3 項、第38條第1 項第1 款，判決如
主文。
本案經檢察官莊佳瑋到庭執行職務。
中　　華　　民　　國　　96　　年　　10　　月　　12　　日
                  刑事第八庭    法  官  林秉暉
以上正本證明與原本無異。
如不服本判決，應於判決送達後10日內，向本院提出上訴書狀，
上訴書狀應「敘述具體上訴理由」，並按他造當事人之人數附繕
本。「切勿逕送上級法院」。
中　　華　　民　　國　　96　　年　　10　　月　　15　　日
                                書記官  梁高賓
附錄論罪科刑法條：
槍砲彈藥刀械管制條例第12條第4項
未經許可，持有、寄藏或意圖販賣而陳列子彈者，處5 年以下有
期徒刑，併科新臺幣300萬元以下罰金。
